臺灣高等法院刑事判決　　　　　　　　　　　　九十三年度上更(二)字第二四號
　　上　訴　人　丁○○
　　即　被　告
　　　　　　　　丙○○
　　右二人共同
　　選任辯護人　陳文雄律師
　　上　訴　人
　　即　被　告　甲○○
　　選任辯護人　張質平律師
　　上　訴　人
　　即　被　告　乙○○
　　選任辯護人　戴文進律師
右上訴人因貪污治罪條例案件，不服臺灣桃園地方法院八十七年度訴字第九四九號，
中華民國八十八年十一月三十日第一審判決（起訴案號：臺灣桃園地方法院檢察署八
十七年度偵字第三六一二號），提起上訴，經判決後由最高法院第二次發回更審，本
院判決如左：
    主  文
原判決撤銷。
丁○○、丙○○、甲○○、乙○○均無罪。
    理  由
壹、公訴意旨略以：丁○○、丙○○、甲○○、乙○○等四人均係財政部台北關稅局
    駐桃園中正國際機場關員，負責出入境旅客所攜帶行李之檢查工作，均為依據法
    令從事公務之人員，爰有李秀琴為美彰、南宏、南皇等企業有限公司之實際負責
    人，係進口碟片式隨身聽（即通稱為ＣＤ隨身聽）大盤商，李秀琴因鑑於前開公
    司每月營業額約新台幣（下同）一千萬元（約五千部隨身聽），若全數依合法方
    式進口，將負擔大額進口稅賦，乃自民國八十三年年初起，以支付來回機票、食
    宿費用及每人每趟三千五百元之代價，雇用以劉玲玎、徐瑞忠、徐董淑芳、林秀
    美、陳冠銘等人為帶隊人員，薛淑琳、葉昌浦、方鐘賢、陳麒中、劉信慶、蘇陳
    美金、蘇陳素珍等人為隨行人員之帶貨交通，每次每組六至八人，每次每組攜帶
    約一百八十部ＣＤ隨身聽（每部約二千元，合計三十六萬元）私貨，每月平均六
    次，分別自香港、日本琉球攜回，並均由中正國際機場入境，上揭人員攜回之Ｃ
    Ｄ隨身聽等私貨，均於事先排定之時段，即丁○○、丙○○、甲○○、乙○○等
    人輪值班時段，於返回桃園中正國際機場時，由帶隊人員劉玲玎、徐瑞忠、徐董
    淑芳、林秀美、陳冠銘等先行以行動電話與在高雄之李秀琴聯繫，經李秀琴與輪
    值檢查旅客行李之丁○○、丙○○、甲○○、乙○○等人聯絡，先確定現場狀況
    安全即無海關機動隊等人員在場督導，並指定通行之檢查檯號碼後，再通報予現
    場帶隊人員，帶隊人員即由指定之檢查檯通關，丁○○、丙○○、甲○○、乙○
    ○等明知上述劉玲玎等帶貨交通人員攜有超量之ＣＤ隨身聽，且均未據實填載於
    「中華民國入境旅客申報單」，依海關緝私條例及入出境旅客行李檢查工作之規
    定，應命旅客至稅檯繳稅或予以查扣後為沒入、罰鍰處分，竟未依規定處理，而
    基於共同圖利李秀琴之概括犯意聯絡，連續多次利用其主管入境旅客行李檢查職
    務之機會，在劉玲玎等人之「中華民國入境旅客申報單」上認章縱放，而為不實
    之查證，足生損害於公文書管理之正確性，總計自八十三年一月起，至八十六年
    二月止，共縱放李秀琴所有之ＣＤ隨身聽私貨，以每月一千零八十部，每部二千
    元，三十八月計四萬一千零四十部，合計圖利於李秀琴約達八千二百餘萬元，嗣
    分別於八十六年三月十日、七月二十三日，由法務部調查局高雄市調查處調查員
    據報後會同財政部高雄關稅局關員，持檢察官簽發之搜索票，至高雄市○○街四
    號、迪化街十號、必信街五十一號等處，查扣為李秀琴所有，由上述帶貨交通人
    員由日本琉球、香港等地所攜回無進口來源證明之隨身聽一百四十四台、無線電
    話機四台、收音機二十五台等私貨。因認被告丁○○、丙○○、甲○○、乙○○
    所為，均係共同連續犯貪污治罪條例第六條第一項第四款、刑法第二百十三條之
    罪嫌，所犯二罪均有原因結果之牽連關係，應從一重之圖利罪處斷云云。
貳、公訴人認被告丁○○、丙○○、甲○○、乙○○共同連續涉犯貪污治罪條例第六
    條第一項第四款直接圖利罪、刑法第二百一十三條公務員登載不實事項於公文書
    罪嫌，無非是依據證人李秀琴、劉信慶、蘇陳素珍、林秀美、薛淑琳、葉昌蒲等
    人於調查局所為之證言，被告等與證人李秀琴之監聽紀錄, 及調查局高雄市調處
    分別於八十六年三月十日及七月二十三日至高雄市○○街四號、迪化街十號、必
    信街五十一號等處，查扣為李秀琴所有，由上述帶貨交通由日本琉球、香港等地
    所攜回之CD隨身聽一百四十四台、無線電話機四台、收音機二十五台等為論據。
    訊據上訴人即被告丁○○、丙○○、甲○○、乙○○固不否認渠等均係財政部台
    北關稅局駐桃園中正國際機場關員，曾任職於檢查課，職司主管出入境旅客所攜
    帶行李之檢查業務，但均矢口否認有何不法情事。被告丁○○辯稱：伊係在與李
    秀琴交往一段時間後，才由李秀琴口中知道李秀琴係利用海空運進口隨身聽及音
    響器材，伊絕對未曾利用職務之機會協助李秀琴利用夾帶闖關方式將未完稅之隨
    身聽及音響器材進口來台販售牟利，且中正國際機場係公共場所，出入境旅客及
    安檢人員眾多，在眾目睽睽下，並不可能有縱放之情事云云。被告丙○○辯稱：
    伊雖與李秀琴認識，其間有電話聯繫亦僅止於告知有關進口規定，而入出境旅客
    行李之檢查，必須先經過Ｘ光透視，操作者為其他單位聯合勤務，凡此重重關卡
    ，實難有僥倖之存在，因此絕無縱放情事，且伊已離開檢查課有數年，更無縱放
    之可能，證人等為何大多自伊檢查台入關，伊完全不知，且渠等公務員並無拒絕
    旅客之權利云云。被告甲○○辯稱：伊有位在香港之關姓友人，曾請伊協助返台
    商人之員工通關，在通關之前先以電話告知李秀琴伊在第幾號檢查台當班，再由
    李秀琴與等待通關之員工聯繫後，再告知欲通關者由伊當班之檢查台，由伊依法
    令之規定，協助順利通關，且在檢查台乃公共場合，復有其他單位之聯合安檢人
    員，絕不可能縱放旅客所攜帶之超量非自用商品，監聽錄音帶之聲音並非伊之聲
    音云云。被告乙○○辯稱：李秀琴曾請伊在友人返國入境通關檢查時多關照，伊
    雖基於人情之常允其所求，但仍依法規辦理，絕無通融或縱放情事，中正機場係
    公共場合，並有其他聯合安檢單位，更無縱放之可能，且伊是公務員並無拒絕旅
    客由伊檢查台通關之權利，至於證人等為何自渠等檢查台通關，伊完全不知云云
    。
參、經查：
一、有關證人蘇陳素珍、林秀珍、薛淑琳、葉昌蒲、陳冠銘、蘇陳美金、李秀琴、劉
    信慶等人之調查局訊問筆錄是否具有證據能力：按證人之訊問，依刑事訴訟法第
    一百九十二條準用同法第九十八條之規定（舊法），應初以懇切之態度，不得以
    強暴、脅迫、利誘、詐欺或其他不正之方法。如違反此項程序禁止之規定，其陳
    述缺乏信用性，不認有證據能力（最高法院八十五年度台上字第四八八八號判決
    參照）。按此刑事訴訟法第一百九十二條準用同法第九十八條之規定，於九十二
    年二月六日公佈，同年九月一日實施之新法雖已刪除，惟新法更強調對證人之交
    互詰問，連誘導訊問都明文列舉禁止（刑事訴訟法第一百六十六條、第一百六十
    六條之一），且明文規定詰問證人不得以恫嚇、侮辱、利誘、詐欺、或其他不正
    之方法為之（刑事訴訟法第一百六十六條之七第二款），如有上述情形，應認證
    人之陳述缺乏信用性，不認有證據能力為宜。查被告抗辯調查局在訊問證人時有
    威脅利誘非法取供之情形，經本院前審當庭勘驗錄影帶之結果（本院上訴一卷第
    二七○至二七四、二九七頁）：
(一)蘇陳素珍八十六年四月十九日調查局訊問錄影帶只有畫面而無聲音：
１、八時四十四分十八秒、八時四十六分十六秒、八時五十一分四十三秒，調查員均
    有邊說邊用力摔證人面前卷證文書之動作。
２、九時○分五十秒，調查員在提示證物時，起身至證人身邊做斥責狀。
３、九時四十三分二十三秒、九時五十五分五十二秒、九時五十六分四十二秒、九時
    五十八分五秒、九時五十九分四十七秒、十時○分二十八秒、十時九分三秒、十
    時九分四十秒，證人均在哭泣、拭淚。
(二)林秀美八十六年四月十六日調查局訊問錄影帶：
１、十一時十一分二十八秒，調查員稱：要對證人不客氣。
２、十一時二十六分五十六秒，調查員以要做共犯或證人來恐嚇證人。
３、十一時三十七分十秒，調查員稱：如亂講話，將來會被關。
４、十二時十六分五十六秒，調查員稱：只要承認，海關與你沒關係，我打包票你一
    定沒事。
５、十四時五十六分二十秒，調查員稱：你官司吃不完，當這是什麼地方。
６、十五時○分五十秒，調查員稱：你不說我們就自己寫，而且寫得很難看。
７、十七時二十七分四十七秒，調查員稱：你將來沒事，我輸你。
(三)薛淑琳八十六年三月十日調查局訊問錄影帶：
１、十二時三十一分十五秒，調查員稱：我們先將你媽媽的資料收集起來，看你的配
    合程度，配合程度你懂不懂？我們可以配合不用。
２、十二時三十六分十二秒，調查員稱：你這樣說也沒關係，反正調你媽媽來˙˙˙
    。
３、十二時四十三分十七秒，調查員稱：檢察官今天不把你關起來，我輸你。
４、十三時○分四十六秒，調查員稱：證人如果變成被告的話˙˙˙。
(四)葉昌蒲八十六年三月十日調查局訊問錄影帶沒有聲音：
１、證人並無明顯回答動作，只見調查員兀自振筆疾書記載筆錄。
２、十七時三十分二十二秒至十七時三十分四十秒，有一調查員進來，並數度觸摸證
  人之頭部及背部，作嘉許狀，顯見證人筆錄係事先依調查員指示而為。
３、十八時八分○秒，證人並未看筆錄即簽名。
(五)陳冠銘八十六年四月十六日調查局訊問錄影帶：
１、十三時三十分五十二秒，調查員罵證人「幹你娘」、「欠人罵」。
２、十三時三十五分五十二秒，調查員稱：我們不是針對你，是要辦海關，如果亂講
    ，要當嫌疑犯。
３、十四時六分○秒，調查員罵證人「瘋子」，並拍桌怒斥。
４、十四時八分四十七秒，調查員罵證人是「社會的垃圾，國家的負擔」。
(六)蘇陳美金八十六年四月十八日調查局訊問錄影帶：
１、十一時二十六分七秒，調查員罵證人「神經病」，並說：別以為說無就沒事，我
    保證你說無，絕對有事，不信你試試看。
２、十三時二十四分十秒，調查員訛稱其他證人均承認，以騙取證詞。事實上董淑芳
    、阿忠、陳冠銘等均未承認。
３、十三時二十六分十八秒，調查員稱：別以為不講我們就沒辦法，到時移送書送出
    去時你就知道。
４、十三時三十一分十五秒，調查員稱：今天是要辦海關才叫你們來的。
５、整個訊問過程，調查員數度大聲問話威嚇證人，並於十四時五十分二十秒承認自
    己問話時太大聲。
(七)証人李秀琴於八十六年七月二十三日在調查局筆錄經問以：「你委託董淑芳、林秀
  美、劉玲玎、徐瑞忠、陳冠銘、劉信慶、蘇陳美金、蘇陳素珍、薛淑琳等人自民國
  （以下同）八十二年底陸續自日本琉球、香港等攜帶超過規定未稅隨身聽返台，如
  何能通過機場海關的入境檢查？答稱：「由於我和丙○○、丁○○、乙○○、甲○
  ○等中正機場海關檢查課關員熟識，因此當我委託董淑芳等人前往琉球、香港等地
  攜回隨身聽時，我均會在他們自桃園中正機場通關入境前，事先和丙○○、丁○○
  、乙○○、甲○○等海關人員聯絡，得知他們擔任入境旅客檢查勤務、執勤檢查台
  號碼後，再告訴董淑芳、林秀美、劉玲玎、陳冠銘等帶班交通（俗稱牛仔），通常
  是在他們返台下飛機在入境等候室準備通關時，以電話告訴董淑芳等人走丙○○、
  丁○○、乙○○、甲○○等執勤的檢查台號碼，然後董淑芳等牛仔才從特定的檢查
  台由海關予以通融通關。」等語。惟於本院上訴審中，証人李秀琴於八十九年六月
  十三日陳稱：「調查員筆錄中說我與海關串通，這不實在，他們說我承認就不清我
  帳目，所以我照他們寫的簽了名，當天我根本沒有看筆錄」，「沒有雇用劉玲玎、
  徐瑞忠、徐董淑芳、林秀美為帶隊人員，薛淑琳、葉昌蒲、方忠賢當交通，只有薛
  淑琳、葉昌蒲是我員工，有時帶一、二台樣品回來，他們到香港、日本不是帶東西
  ，因我在國外有貨櫃要進口，他們要點貨及貼標籤等工作」「筆錄中說有帶隨身聽
  闖關，這句話不是我講的，偵訊筆錄中說有放監聽錄音帶給我聽，其實我連錄音機
  都沒看到，連錄音帶都沒看到，也沒播給我聽過」。等語。於八十九年七月四日陳
  稱：「有人說只要你簽了就不查妳的帳，他們三、四人跟我說，是叫我出去說的，
  在調查局走道。三、四個人說，我這帳查下去會被罰錢，而且我會進看守所，如果
  我承認，現在就可以回家了」等語。又於本院上訴審九十年四月十七日及本院更審
  九十二年八月二十日陳稱：「（對於調查員單獨留其在調查局偵訊室內以方便其撕
  毀及收回調查員置放於桌上之其公司帳冊乙事）他沒講明，但我覺得他是這樣（指
  默許縱容其撕毀及收回帳冊），因為我還沒有開始訊問前，他已經跟我先溝通好了
  」、「（他進來之後有沒有追問妳原先在桌上的帳冊到哪裡去了？）沒有」、「（
  文件收入包包的時候，當時調查員有沒有看到妳把東西收到包包內？）他應該有看
  到，他當時是抬頭的，不是低著頭的」、「那天在裡面他們沒有跟我講的那麼清楚
  ，七、八點左右叫我出去，四、五個人一直跟我講，要我配合，如果我不配合，他
  們就告訴我準備去看守所過夜，說三不五時也要去查我的店，讓我生意做不下去，
  我只好說隨便他們」等語。並提出照片為證。參酌下列情節：
１、勘驗八十六年三月十日及八十六年七月廿三日錄影帶結果，根本沒有播放錄音帶
    給李秀琴聽，顯與調查局調查員在原審法院作證指稱一定有播放錄音帶顯然不符
    。
２、八十七年七月二十三日十五時二十三分五秒至十五時二十三分五十六秒獨自留李
    秀琴一人在訊問室，李秀琴並撕毀不明文件收入皮包內。此似有以方便其銷毀不
    利證據而利誘之嫌。
３、同日十九時八分四十六秒至十九時十七分三秒將李秀琴帶出訊問室約八分鐘。此
    與李秀琴事後所稱：渠遭調查人員脅迫稱，倘不按照調查人員之說法做筆錄，要
    請檢察官將渠收押，並查渠漏稅之事，使渠傾家蕩產等情。
    均足以証明李秀琴在本院八十九年七月四日、九十年四月十七日及九十二年八月
    廿日所作之證詞較為可信，李秀琴在調查局所製作之筆錄係在調查員威脅及利誘
    下所作不實之供述，當日製作調查局筆錄之調查員孔令譽、王文輝在本院上訴審
    之証述尚不能據以認定李秀琴在調查局所製作之筆錄為真實。
(八)証人劉信慶於八十六年四月十八日在調查局偵訊時，固曾供稱伊在八十二年十月八
  日至八十六年三月二日共計入出境一百五十七次，該一百五十七次出國目的係在徐
  瑞忠（綽號阿忠）等人帶領下出國協助李秀琴由香港、日本琉球攜帶未稅隨身聽等
  電子產品返台，每次負責攜帶數量裝滿背包至少有七、八十台以上等語。惟於審判
  中，証人劉信慶於八十八年三月十六日在原審作證時除否認外，問以：「調查局有
  無對你恐嚇？」答稱：「有」。在本院上訴審中於八十九年四月十八日庭訊時陳稱
  ：「筆錄是調查局自己寫的，叫我簽上去」、「他們照抄的叫我蓋章」、「最後他
  拿別人的筆錄給我，他說如我不承認要把我關起來。講刻薄的話威脅我，如果我沒
  好好承認要給我上法院關起來，他拿別人家的筆錄抄上去」、「我沒有承認我有帶
  過隨身聽」等語。又於九十年四月十七日陳稱：「筆錄沒有看就簽」、「我有沒有
  說攜帶隨身聽進來」等語。經查，証人徐瑞忠及劉信慶從八十五年十月十六日至八
  十六年二月十三日之通關紀錄，計徐瑞忠入境廿一次，劉信慶入境十八次，兩人只
  有三次同時入境，分別為八十五年十一月七日、八十五年十一月廿六日及八十六年
  一月廿五日。而且均係由案外人張益壽、張永信、戴聰輝等人負責通關檢查，足以
  證明証人劉信慶在調查局筆錄所載：「其每次出國係徐瑞忠其人帶領下出國」等語
  ，顯為不實之供述。又倘若劉信慶在調查局所說屬實，何以勘驗其錄影帶竟沒有聲
  音？參酌與証人劉信慶一同接受法務部調查局人員偵訊之証人蘇陳素珍、林秀美、
  薛淑琳、葉昌蒲、陳冠銘及蘇陳美金等六人於調查局訊問時，均有被威脅利誘非法
  取供之情形。可見証人劉信慶在本院上訴審之供述應可採信，其在調查局之筆錄，
  亦係在調查員言詞逼供下所為不實之供述。
(九)綜上，證人蘇陳素珍八十六年四月十九日、林秀美八十六年四月十六日、薛淑琳八
  十六年三月十日、葉昌蒲八十六年三月十日、陳冠銘八十六年四月十六日、蘇陳美
  金八十六年四月十八日、李秀琴八十六年七月二十三日、劉信慶八十六年四月十八
  日等調查局訊問筆錄，均因調查員於訊問時有上述被疑為以強暴、脅迫、利誘、詐
  欺及其他不正之方法為手段之情形，各該證人之陳述缺乏信用性，依前揭最高法院
  八十五年度台上字第四八八八號判決，及刑事訴訟法修正之意旨，該等筆錄之內容
  不能認有證據能力。
二(一)依調查局所提出如附件壹所示被告丁○○與證人李秀琴間之監聽紀錄，其中所載
  二人間八十五年十一月三日之通話內容，經查該日由日本大阪至中正機場之亞細亞
  航空EG二三七班機入境時，當時被告丁○○固有當班，然當天搭乘該次班機之證人
  林秀美、蘇陳素珍、劉玲玎，其三人之行李於通關時，係由案外人關員邱國明所檢
  查，而非被告丁○○檢查，此有旅客出入境紀錄可稽，則被告丁○○又從何縱放該
  等三人之行李入境；至八十五年十一月二日之監聽紀錄僅有被告丁○○表示要打電
  話給李秀琴之陳述與本案無關，另八十六年一月十一日、二月二十五日及二月二十
  七日之電話監聽時間，被告已離開行李檢查工作，已無利用旅客通關時縱放所攜帶
  之行李可言，況查其中八十六年一月十一日，監聽0000000000號行動電
  話之譯文所載男聲，經調查局鑑定非屬被告丁○○之聲音，有該局（88）陸(三)字第
  88000381號之鑑定通知書可證；故調查局所提被告丁○○、證人李秀琴之監聽紀錄
  ，不能據執為被告丁○○犯罪之憑據。
  (二)又調查局所提如附件貳所示丙○○與李秀琴間之監聽紀錄：查被告任職檢查檯之
    時間為82.5.16至84.9.24止。亦即84.9.24 以後，被告即已不在檢查課任職，不
    再擔任行李檢查工作。而電話監聽錄音，是從85.11.1起至86.2.27止。很明顯的
    是在被告調離檢查課一年以後之監聽錄音。因此，電話監聽錄音之內容，因與檢
    查、縱放無涉，顯然不足作為被告婁忠義縱放圖利之直接證據。
  (三)又調查局所提如附件參所示，甲○○與李秀琴間之監聽紀錄：
  1.86.1.20 通話紀錄稱有人曾通過被告甲○○之檢查台，然當天根本沒有與李秀琴
    相關之任何人員通過甲○○之檢查局受檢。
  2.86.1.21 通話內容記載，「有四個人要走九號檯」，然查當天只有林秀美從九號
    檯通關，亦有不符。
  3.86.1.21 「李秀琴與被告甲○○通話紀錄」中，係於「15時54分12秒」甲○○始
    稱「可以下來了」，然林秀美係在「13時8分」 通關，顯然不符。
  4.86.1.24 通話紀錄中稱：是「陳玲玲」要來通關，然查通關者為「蘇陳美金」，
    已有未合；又，通話中之海關人員要渠等走「13號檯」，然被告甲○○當天是在
    「21號檯」值班，顯然不符。
  5.86.1.31 通話紀錄中稱「明天（2月1日）有六個人」，然二月一日卻只有徐瑞忠
    一人通關，亦屬矛盾，至其他監聽紀錄並無任何有關行賄之價碼、方式之陳述或
    對話與本案無關，不能執為甲○○犯罪之憑據。
  (四)又調查局所提附件肆所示乙○○與李秀琴之監聽錄音紀錄，經被告乙○○堅決否
    認為其本人之錄音。參酌卷附譯文所載之監聽電話0000000000、00
    0000000及000000000並非被告乙○○所有，依其通話內容亦與
    公訴人原審判決所認定之犯罪事實並無關連性，不足以做為被告乙○○涉犯罪嫌
    之依據，茲臚列如次：
1.電話話號碼：0000000000：
  Ａ、八十五年十二月十二日先後兩通電話，通話人稱：我會要求「他們」特別注意
      ，等語，似指有多數人要通過檢查台，然據卷附旅客入境紀錄查詢表顯示八十
      五年十二月十二日僅劉玲玎一人有入境通關之紀錄，並無如監聽紀錄所指之帶
      隊人員或隨行人員有通關之紀錄，故該通話內容顯非涉有指定通行檢查台之聯
      絡電話。
  Ｂ、八十六年一月十一日一通電話，通話人稱：「明天有南邊的和北邊的，南的三
      個，北的兩個。」似指共有五人要通過對話人之之檢查台，然據上揭查詢表顯
      示八十六年一月十二日並無任何如監聽紀錄所指之帶隊人員或隨行人員通過被
      告乙○○之檢查台，故該通話內容顯與被告乙○○無關。
  Ｃ、八十六年一月十四日兩通電話，據前揭聲紋比對之鑑定結果，認與被告乙○○
      之聲音音質不同，故不足以證明為被告乙○○之對話。
  Ｄ、八十六年一月十六日兩通電話，顯示對話人稱：「他們四個一起下來，真是不
      好看。」似指共有四人通過對話人之檢查台，然據上揭查詢表顯示八十六年一
      月十六日僅有一人（薛淑琳）通過被告乙○○所負責之檢查台，足以証明該通
      話內容與被告乙○○無關。
  Ｅ、八十六年一月十八日一通話顯示對話人稱：「今天只有那些嗎？」似指有旅客
      通過對話人之檢查台，然據上揭查詢表顯示被告乙○○並未檢查上揭任何帶隊
      人員或隨行人員，故知該通話內容與被告乙○○無關。
  Ｆ、八十六年一月二十日一通電話顯示有旅客要通過對話人之檢查台，然據上揭查
      詢表顯示被告當日並未檢查任何帶隊人員或隨行人員，故知該通話內容與被告
      乙○○無關。
  Ｇ、八十六年一月二十九日一通電話，顯示共有六人要通過對話人之檢查台，然據
      上揭查詢表顯示被告乙○○當日並未檢查任何帶隊人員或隨行人員，故知該通
      話內容與被告乙○○無關。
  Ｈ、八十六年一月三十日一通電話，顯示共有五人要通過對話人之檢查台，然據上
      揭查詢表顯示被告乙○○當日並未檢查任何帶隊人員或隨行人員，故知該通話
      內容與被告乙○○無關。
  Ｉ、八十六年一月三十一日一通電話，顯示次日共有六人要通過對話人之檢查台，
      然據上揭查詢表顯示被告乙○○於八十六年二月一日僅檢查上揭人員中林秀美
    、蘇陳美金、劉玲玎等三人，與該通話內容所述之情節不符，故與被告乙○○無
      關。
  Ｊ、八十六年二月三日一通電話，顯示共有四人要通過對話人之檢查台，然據上揭
      查詢表顯示被告乙○○當日並未檢查任何帶隊人員或隨行人員，故知該通話內
      容與被告乙○○無關。
  Ｋ、八十六年二月十三日三通電話，顯示當日共有八人要通過對話人之檢查台，然
      據上揭查詢表顯示被告乙○○當日僅檢查上揭人員中徐瑞忠、蘇陳美金二人，
      與該通話內容所述之情節不符，故與被告乙○○無關。
  Ｌ、八十六年二月十六日一通電話，並未顯示何人通關，且當日被告乙○○亦未檢
      查任何上揭人員，故與案情無關。
  Ｍ、八十六年二月二十二日三通電話，並未顯示何人通關，且當日被告乙○○亦未
      檢查任何上揭人員，故與案情無關。
２、電話號碼：00-0000000：
    八十六年二月十二日一通電話，並未顯示何人通關，且當日被告乙○○亦未檢查
    任何上揭人員，故與案情無關。
３、電話號碼：000000000：
    八十六年二月二十六日一通電話，並未顯示何人通關，且當日被告乙○○亦未檢
    查任何上揭人員，故與案情無關。
４、電話號碼：00-0000000：
    八十六年一月二十日電話一通，原審判決認係李秀琴與陳冠銘之對話，似指陳冠
    銘稱：八十六年一月二十日當日有過「阿魯咪」（呂的諧音），然據上揭查詢表
    顯示八十六年一月二十日被告乙○○並未檢查任何上揭人員，故知縱認其譯文係
    李秀琴與陳冠銘之對話，亦不足以認定被告乙○○涉有何犯行。
三有關航空公司旅客隨身攜帶行李之規定大小為23X36X56立方公分或長寬高總和不得
  超過115 公分，此有國泰航空公司、長榮航空公司、中華航空公司之旅客隨身行李
  限制規定可稽，而在本院上訴審調查程序中，被告等曾提出國際牌 (Panasonic)及
  愛阿華牌 (AIWA) 之CD隨身聽外盒包裝各一個。外盒的體積，長寬高各為：國際牌
  30.3X6.3X20.3(公分)， 愛阿華牌25x20.7x6.3 (公分)。以最低標準愛阿華牌20個
  集成一落，左右各10個排列，共為25x41.4x63  (公分)，此有本院上訴審法官於九
  十年五月一日當庭實際勘驗並有拍攝照片可稽，顯已經超過航空公司旅客隨身攜帶
  行李大小之規定，故只能拖運而無法以攜帶之方式闖關；則證人劉信慶、薛淑琳、
  葉昌蒲等於調查局證稱每次攜帶二十部至八十部之CD隨身聽闖關入境，顯必無法以
  手提攜帶方式闖關，而須以託運方式入境，則必遭注檢而課稅，此業經證人即航空
  警察局安檢隊分隊長蔡志華、台北關關稅局稽查組副組長廖陞秋及林士勳、陳照雄
  、鍾治明等人分別於本院上訴審八十九年六月十三日及九十年三月二十日到庭具結
  證明屬實。又依國泰航空公司於八十七年十月二十九日八十七國人字第一０二九號
  函所載，旅客自高雄至香港折返中正機場之票價為新台幣 (下同) 一０六三０元，
  旅行社售價為八一一五至八一六五元，而若以依證人李秀琴於調查局所述其委託董
  淑芳、劉玲玎等人前往香港、日本琉球等地所攜回CD隨身聽，並負擔渠等機票、訂
  位、食宿交通等費用，並給予每人代工費三至四千元，則以每人每次支付機票費八
  千二百元，食宿費三千元及酬勞三千五百元，計即須支付一萬四千七百元，而若以
  李秀琴供述其僱用他人攜帶CD隨身聽闖關入境，目的在節省每台三百元之關稅，若
  以每次攜帶二十部計，徵論已超過航空公司旅客隨身攜帶行李大小之規定，不能以
  攜帶方式闖關，且節省之稅額為六千元，顯入不敷出，則證人李秀琴實無大費周章
  勾串海關關員之實益。
四又公訴人及原審判決均以扣案無進口來源證明之隨身聽一百四十四台、無線電話機
  四台、收音機二十五台等私貨作為本案被告等有被訴犯罪事實之佐證，然查扣案系
  爭物品之進口並非如進口汽車，每一輛均有個別的出廠證明或來源證明，此有證人
  李秀琴在本院更一審九十二年五月五日調查詢問時證稱：「如果是合法進口，我們
  進口一個貨櫃，我們會申報我們有幾台，不會像車子每一部都有來源證明，機器是
  不可能的（有來源證明）」等語可證，是扣案之系爭物品雖無來源證明亦不能遽認
  必係非法走私進口之私貨，而據為被告等有本案被訴犯罪事實之佐證。況扣案之系
  爭物除CD隨身聽八十六台與本案起訴事實稍有關聯外，其餘被查扣之物品均與起訴
  犯罪事實無關，尤不能遽認係非法走私進口之私貨而據為被告等有本案被訴犯罪事
  實之證據。
五綜上所述，足見被告丁○○、丙○○、甲○○、乙○○被訴犯罪，均屬不能證明，
  原審疏未詳查，認被告丁○○等人均係共同連續犯貪污治罪條例第六條第一項第四
  款直接圖利罪、刑法第二百十三條公務員登載不實事項於公文罪所犯二罪間有方法
  結果之牽連關係而從重論處被告等人共同連續依據法令從事公務之人員對於主管之
  事務，直接圖利罪刑，依上所述自有未合，被告等上訴意旨均矢口否認犯罪，分別
  指摘原判決不當為有理由，自應由本院將原判決撤銷改判，諭知被告丁○○、丙○
  ○、甲○○、乙○○均無罪，以免冤抑。
據上論斷，應依刑事訴訟法第三百六十九條第一項前段、第三百六十四條、第三百零
一條第一項判決如主文。
本案經檢察官施慶堂到庭執行職務
中　　　華　　　民　　　國　　九十三　　年　　　九　　　月　　三十  　　日
                              臺灣高等法院刑事第二庭
                                  審判長法  官  蔡  長  溪
                                        法  官  林  俊  益
                                        法  官  楊  貴  志
右正本證明與原本無異。
如不服本判決，應於收受送達後十日內向本院提出上訴書狀，其未敘述上訴之理由者
並得於提起上訴後十日內向本院補提理由書（均須按他造當事人之人數附繕本）。
                                        書記官  黃  德  煌
中　　　華　　　民　　　國　　九十三　　年　　　十　　　月　　　一　　　日
附件：（相關電話監聽譯文摘要）
壹、丁○○與李秀琴部分：（黃為丁○○之代稱，李為李秀琴之代稱）
  (一)電話（０七）0000000號：八十五年十一月二日十三時二分，李：請接丁
    ○○。黃：我等一下打給你；同年月三日十八時十七分，李：班次我告訴你，三
    個人。黃：多久。李：亞細亞航空ＥＧ二三七，大阪來的。黃：好，我再撥給你
    ；同日十九時十分。李稱：請找丁○○，我告訴你，那兩個身上都沒帶錢，你借
    他們；同年十一月三日十八時十七分，李：班次我告訴你，三個人。黃：多少。
    李：亞細亞航空ＥＧ二三七，大阪來中正的。黃：好，我再撥給你。
  (二)行動電話000000000號：八十六年一月十一日二十一時三十一分四十六
    秒，黃：你ＣＡＬＬ我，明天０四、０六，為什麼不０二的。李：０二的來不及
    。黃：常常這樣不好辦。李：當天往返的機票比較便宜。黃：走過這裏的容易被
    拖走。李：他說明天下去就會看到你。黃：你們要去那一邊。... 中的在那邊，
    這樣繞一圈不好看，我電話中不能講那麼明白，０六的取消沒有默契很累，你又
    在高雄，沒有默契不好辦，都不照步驟來，很累又很危險，你搞清處再講，我都
    要用電話和你聯繫很累；八十六年二月二十五日三時十六分十四秒，李：這是我
    的電話耶。黃：我覺得怪怪的。李：我暫時休息好了。黃：反正你有什麼事，用
    外面的打就好了，懂嗎，電話不要講那麼多。李：哦。黃：瘋子有打電話給你嗎
    。李：很久沒聯絡了。黃：我最近才和他吵架。... 李：情況怎樣再告訴你，我
    不會告訴他們。黃：你把所有東西收好就好。
  (三)行動電話0000000000號：八十六年二月二十七日，黃：現在事情怎麼
    樣，和「神經的」有沒關係。李：目前到什麼階段我並不知道，當初我有匯一百
    多萬元的借款給你，怕誤會了。黃：我有告訴你九八六的電話不要打，好，明天
    再說了，吳先生不會知道吧，這兩天會過去嗎。李：我再和你聯絡。
貳、丙○○與李秀琴部分：（婁為丙○○之代稱，李為李秀琴之代稱）
  (一)電話（０七）0000000號：八十五年十一月一日十九時二分，李：電話是
    0000000，小董會不會先回去，國賓飯店我都安排好了，吃過飯後，我姪
    子帶你們去ＫＴＶ那裏女孩子不方便去。婁：好，謝謝；同年月四日十八時七分
    ，婁：我今天在三八三當班。李：好，謝謝；同日二十時四分，李：全國電子又
    要殺價。婁：怎麼會這樣，現在景氣很不好，不合理的要求，你就不要接受。李
    ：和全國電子作生意愈來愈難了；同年月六日二十時三分，李：這是什麼原因，
    怎麼會這樣，是不是姓王的關係。婁：我知道什麼原因，等一下我打給小董，不
    然就直接跟局長溝通了。李：他們事先應跟你講一聲。婁：他有跟我說，說這班
    不要動；同日二十時十七分，這幾天之班表如何。婁：星期四沒有班，很奇怪，
    我最近在大廳被錄了。李：阿錡有打給我了；同年月七日，李：有沒有什麼消息
    。婁：還沒有，我們老大作事有一定之標準。李：阿錡說上次姓王的吃飯吃壞了
    。婁：這個姓王的不上路；八十五年十二月五日，婁：我告訴你我台北的親家打
    電話給我說很急，要我通知南部的朋友，很嚴重，我下午和他碰頭，說﹁他們﹂
    已經開始半年了，懂嗎，你們家趕快打掃一下，很嚴重，說南部的親戚已開始半
    年了。李：你看到有沒有名字；同年月六日十六時六分，婁：我們今天晚上要聚
    餐，課長迎新送舊，有什麼消息我會再告訴你。李：好，再見，寄給你兒子的Ｃ
    Ｄ已經寄出去了，明天就可以收到。婁：你寄到桃園市○○路七巷十六號，﹁裏
    面沒有什麼東西吧，東西不是我收的哦﹂。李：好啦，不要寄去台北了，改寄到
    桃園你家；八十六年一月十六日八時四十四分，婁：我幫你準備三個箱子，還有
    膠帶來裝東西。李：不用那麼多箱子吧。婁：我怕不夠裝呀；同年月二十日十時
    十四分四十一秒，婁：最近好不好，我一直覺得怪怪的。李：我還好。婁：那天
    阿忠（徐瑞忠）來我有和他聊天，生意不好要撐過去，我在三八三，在上班。
  (二)行動電話0000000000號：八十六年一月十一日二十二時十三分十秒，
    婁：到了嗎。李：到了，一切很好，我準備了一箱起瓦士的酒要給你們喝，記得
    拿下來。婁：好，陸永光、小林、劉裕兄我們都在一起。
  (三)行動電話0000000000號：八十六年二月二十七日，李：我這電話是乾
    淨的，沒有問題，向別人借的，不曉得你的怎麼樣。婁：講，沒關係。李：我也
    不知道情況，但是我中午會到台北去，我有打電話給阿錡了，你中午來接我、、
    。婁：什麼情形。李：應該是有密，且有一段時間了。婁：是誰密的曉不曉得。
    李：不知道，聽說是從上面北機的文下來這邊的。婁：是不是我們親家這邊。
參、甲○○與李秀琴部分：（吳為甲○○之代稱，李為李秀琴之代稱）
  (一)行動電話000000000號：八十五年十二月五日十三時四十分，李：星期
    天可不可以做。吳：你不要先定時間，之前要先和我聯絡，要不然我也沒把握；
    八十六年一月九日二十二時二十七分二十六秒，李：我有打電話去你家，你不在
    ，明天早一點好不好。吳：好。李：一０（ＣＩ六一０），要不要等，還是可以
    直接下來（通關）。吳：一０的不用等，自然的走，你們愈躲愈不好，到外面不
    要說話。李：有四個。吳：教他們分開，一個一個過來（檢查台）。李：星期天
    也有，幫我注意一下０六（ＣＩ六０六）。吳：０二比較好，０六的也好，你什
    麼時後去劃撥的。李：前天，我打給你那天，一九八，你對一下。吳：好；八十
    六年一月十九日十三時五十二分十一秒，李：本來預定明天個三個，現在看你的
    時間，好讓他們訂機票，後天的還沒定。吳：日的可不可以，有一個一點多的。
    李：好，０二的。吳：不過可能要等。李：沒關係。吳：後天的電話用幾號。李
    ：000000000。吳：到時後叫他們機子要開機，有事我會告訴他們；八
    十六年一月二十日十九時二十三分五十九秒，吳：劉小姐，你們今天怎麼帶東西
    帶得那麼難看。李：他們三個人做兩個人出去，有一個是黑的，黑的另外走，拿
    三個人的東西出去的，他要出去的時候應該有跟你說他拿了別人的東西。吳：你
    們在大白天做這樣很不好，要愈快出去愈好，在那裏耗時間不好。李：他們是過
    去三個人，有跟你講才好，比較不好看而已。吳：這個月要注意啦，今天他們十
    二點三十五分就到了，我以為沒有來，到了一點鐘才出來，我的二老板看到了在
    問耶。李：明天琉球的我妹妹他們有三個人。... 吳：早班、中班的不要用黑名
    單的（牛仔），我很不好處理；同年月二十一日十時四分四十一秒，吳：你早上
    找我。李：對呀，他們因為班機耽誤了，會慢一班才到，四個人。吳：好啦。李
    ：另外有兩個不認識你，你告訴我在那個（檢查台），我好告訴他們。吳：在九
    （九號檢查台）。李：好，謝謝。吳：電話中不要講太清楚；同日十五時九分二
    十七秒，吳：等一下你叫他們晚一點下來，等我打電話給你再叫他們下來。李：
    好，等你的電話就對了。同日時五十四分十二秒，吳：可以下來了。李：好；八
    十六年一月二十四日七時四十七分十四秒，吳：電話幾號。李：0000000
    00。吳：姓什麼。李：陳，陳玲玲。吳：你叫他們下來就開機。李：他下來會
    打給我。吳：他們十一點多到，我在大的那邊，你知道嗎。李：知道。吳：我可
    能在二十一。李：好，他昨天告訴我，人和東西可能會增加，大概多二個，應該
    是搭０四的。吳：最好不要，改明天好不好，要不然叫他們下來的時候，不要一
    起出來，分批下來。李：好；同日十時四十二分三十二秒，吳：叫他們等我的電
    話再下來，後面要加的就不要了。李：好，我知道了，等你的電話再動作。吳：
    對，現在氣氛不太好，要注意，你跟那個班的好。李：好；同日十一時二十三分
    四十秒，吳：你的電話很難打，你叫他們從十三號慢慢下來，看到我站在前面才
    出來，不然就不要出來。李：我知道了；同日十一時三十九分三十七秒，吳：為
    什麼都不聽我的話，一夥人都下來，要一個口令，一個動作。李：我是告訴他們
    要跟人群，一起下來呀。吳：還有，叫他們坐計程車也不聽。李：他們有時候這
    邊，有候那邊，不一定的。吳：那大家都休息，不要作了，這樣不行；同日十九
    時二十七分二十八秒，吳：我交待你們的事情怎麼都不聽，現在很危險，連計程
    車錢也在省。李：好啦。吳：現在情形不好，我是冒著危險在衝，你們要配合，
    我不太想玩了，你們太不聽話，要過年了，大家休息一下；同年一月三十一日十
    時五十八分十秒，吳：李小姐，什麼事。李：明天有六個人。吳：那一班次。李
    ：ＣＩ六０六三個人，日亞航二０六三個人，明天下午三點半到中正。吳：你們
    昨天的，下來動作太慢。李：前面那個劉小姐說有好多人，不敢太早過去。吳：
    明天你要交待一下，不能往國的那邊走，要走到中間那裏，再到旁邊，你確定好
    了再ＣＡＬＬ我。李：明天的已經確定了。吳：二０六和六０六。李：謝謝；八
    十六年二月十五日十九時三十七分五十五秒，吳：劉玲玎去那裏了。李：他可能
    上車了。吳：我不在，他怎麼出去的；同日二十一時十二分二十八秒，李：他（
    劉玲玎）今天是走一個女的那邊出去的，他沒有帶東西。吳：你們作事情怎麼這
    樣，隨便亂走，我不管了，如果單子跳出來，我也沒辦法，問一下護照號碼。李
    ：我問好了，就ＣＡＬＬ在你的呼叫器上。
肆、乙○○與李秀琴部分：（呂為乙○○之代稱，李為李秀琴之代稱）
  (一)行動電話0000000000號：八十五年十二月十二日十五時二十二分三十
    秒，呂：我今天下午四點左右會去接一個人，你教你們的人要認清楚，一個瘦瘦
    高高的不是哦。李：你四點接一個人會忙到很晚嗎。呂：一下子就回來了，但我
    怕萬一，你教你們的人問一下，是不是姓呂，另一個受瘦瘦的不是哦。李：好，
    我知道，我會要求他們特別注意，慢一點下去。呂：下午一點半以後比較好；同
    日十六時四分十六秒，呂：你告訴你們的人，現在可以了。李：好；八十六年一
    月十一日十八時十六分四十六秒，呂：情形怎樣。李：明天有南邊和北邊的，南
    的三個，北的二個。呂：有沒有轉機，有改嗎。李：北的（日本）的，南的是０
    八（ＣＩ六０八）。呂：明天最好不要寄，有一個很不好講，到時候直接過來就
    好。李：你在中間那裏嗎（中間的檢查台）。呂：對，日本幾個。李：日本的二
    個。呂：教他們不要寄，有一個中的長官很囉嗦，被釘了很麻煩。李：「阿錡」
    以前被中的，還有課的釘過。呂：教他們不要用推車，比教好看，號碼也要寫一
    下。李：好，知道了；同年月十四日十九時五十四分一秒，呂：劉小姐（乙○○
    稱李秀琴為劉小姐），玲玎（劉玲玎）他們走了嗎，你打他門的行動電話聯絡一
    下，問一下有沒有安全，現在外面有一點狀況。李：他們剛才有告訴我安全走了
    ，我再問一下，再和你聯絡；同日十九時五十一分四十一秒，呂：情形怎樣。李
    ：已經走了，他們兩個沒有等他，現在在別的地方坐巴士走了。呂：有聯絡到嗎
    。李：有，他們不等玎了。呂：叫他們趕快走；八十六年一月十六日十二時十六
    分十六秒，呂：你們有一個男的，東西都集中在他手上，很不好看，真糟糕。李
    ：那是陳冠銘，東西寄放在他那裏。呂：那些人（牛仔）都走了吧，其他的貨物
    我想辦法幫你們拿出來，不要再來辦了，那張收據丟掉。李：我知道，我把收據
    弄掉。呂：要記得弄掉哦，不然到時候就漏氣了。李：等一下的比較簡單，我們
    的那個（交通）走了嗎，你那件有給他吧。呂：走了，有啦；同日十四時七分五
    十七秒，呂：東西我幫你拿出來了，要怎麼寄給你。李：寄到我妹妹家，高雄市
    ○○○路一七三號五樓，我妹婿陳柏樑收。呂：我這裏的地址就隨便編一個。李
    ：今天就是他們沒注意才會存關。呂：這種貨物要分開拿，才不會被看出來，像
    今天０四的，卻一起出來，很不好。李：他們在上面打電話給我，我還交待要分
    開走。呂：他們四個一起下來，真是不好看，明天情形。李：０二，早一點的。
    呂：太早了，最好０八，不然你們的人下來了，我還沒有上台，我二十五分才上
    去。李：好，我馬上聯絡換。呂：不然０六也可以。李：好，我確定了，你再打
    過來給我。呂：好，我再打電話給你。李：明天還有北（日本琉球回台）三（個
    人）。呂：幾點。李：中的。呂：明天日本不是三點多嗎。李：你要用日本的哦
    。呂：現在用中的，中的會來看，不好。李：那麼琉球的也改日本的，南的改０
    八，我等一下再告訴你，那個三、四。呂：好；八十六年一月十八日十五時二十
    九分十秒，呂：今天只有那些嗎，沒有南的嗎。李：對，但北的很早就會到。呂
    ：北的五點二十五分之前不要下來哦，我五點二十五分才接班。李：好，謝謝，
    另外下星期一也是北的，十一時二十五分就可以到一二一的。呂：我怕會來不及
    哦。李：來不及你就去帶嗎，都是你們自己老板，應該沒關係。呂：我這股那時
    候可能不上班。李：反正都是自己人。呂：你先找吳仔。李：我好幾天沒找阿錡
    了，今天是找那個人。呂：好啦；八十六年一月二十日十時四十三分九秒，呂：
    你在問我班表嗎。李：對，問一下過年時後的。呂：我初一全天，初二、三休息
    ，初四就中班了，初五晚班。李：哦，我知道了。呂：今天要叫他們走快一點。
    李：你在那個台，幾號。呂：第十二、十三。李，好，我知道；同年月二十九日
    十二時二十四分三十五秒，呂：怎麼樣。李：二、四呀。呂：教他們從南的下來
    ，我在中間，有沒有寄。李：一個有，一個沒有，明天的有沒有消息。呂：還沒
    有，要晚一點。李：我聽我們那個劉仔（交通）說吳仔有打電話給他，問說今天
    有沒有玩，他今天不是沒上班嗎，你這邊也是排很早的。呂：他是支援的。李：
    我不太想理他，我才叫劉仔和他接，以前「阿錡」都不太聯絡的，看怎樣你再打
    電話給我：同年月三十日十六時四十分九秒，呂：有沒有補上。李：沒有，吳仔
    告訴劉仔說如果０八的沒補上，就搭一０的。呂：好，南的他處理。李：我們北
    邊的到了嗎。呂：還沒有，我五點二十分才上台。李：五個哦。呂：好；同年月
    三十一日十四時七分二十二秒，呂：什麼事。李：明天有六個。呂：教他們走快
    一點哦。李：我知道；同年二月三日十五時三十一分十二秒，呂：情形怎樣。李
    ：北的一個回來了，時間卻定了，南邊的三個還在候補，不知道補到一０或０八
    的。呂：你打到我辦公室給我，告訴我幾點就可以了。李：那我打過去就說「我
    們明天約幾點吃飯」就是班機的時間。李：好；同年二月十三日十時十一分五十
    二秒，李：今天的東西有裝東西，共八個人，我有請劉小姐撥二個人到吳仔那邊
    ，不過你這裏仍然照算八個人的。呂：不用了。李：八個人的便當那六個人會帶
    ，時間不變。呂：座子有嗎。李：應該有。呂：我會注意。李：那兩個給吳的過
    去，我會算給他；同日十一時五十六分五十三秒，呂：還沒下來。李：對，電腦
    故障。呂：走二十一，說李小姐的。李：好，你現在人在那裏。呂：我現在十三
    ，二十一有交代了；同日十三時五分五十三秒，呂：剛好他門下來了，我多等了
    二、三分鐘。李：還好，真謝謝你了，再來的是後天，南、北都有。呂：日本的
    能不能早一點。李：是早上五點多的。呂：有變化再告訴你；同年月十六日十時
    二十一分三十秒，呂：你昨天有找我嗎。李：對，就是昨天的事很亂，吳仔一直
    在找人，後來就給他走別的地方。呂：沒有關係啦，你最近每天有這麼多人；八
    十六年二月二十二日十一時四十分十二秒，李：南邊的很麻煩，四個大箱子都被
    拖走了，０四的。呂：怎麼會這樣，是不是太多人或太多東西，四個大箱子不好
    處理。李：差不多十二點多會到。呂：只能這樣了，我下去看北的怎樣。李：北
    的沒打來，應該沒問題；同日十二時十九分五十八秒，呂：我看不好處理，你用
    公司的名義來報關。李：報關怎麼划算，叫他退回去就好了。呂：兩邊我都想過
    辦法；同日十二時五十分三十六秒，呂：等一下應該有機會。李：好，謝謝。
  (二)電話（０七）0000000號：八十六年二月十二日二時十二分至二時十四分
    ，李：乙○○。呂：你等一下。李：喂，電腦當機呢，頂頭大家都在等呢。呂：
    哇，怎麼辦。李：你都沒有下來嗎。呂：對呀。李：我昏去了，你可不可以跟你
    課長講一下。呂：講什麼。李：怎麼辦你也一定要去啦。呂：對呀，我要走啦。
    李：我要跟人家怎麼說呢、、、。呂：怎麼辦。李：你可不可以找別人，交待你
    朋友一下。呂：拜託別人，不要找他呀，我不想讓他知道；...。
  (三)行動電話000000000號：八十六年二月二十六日，呂：明天機動的要來
    ，最傲那個。李：我有聽劉小姐說了，很猛的那個。呂：了解就好。李：我們如
    果要玩就星期六或星期日。呂：對。
伍、李秀琴與劉玲玎部分：（李為李秀琴之代稱，劉為劉玲玎之代稱）
    電話（０七）0000000號：八十六年一月十九日十五時六分，劉：大姑姑
    ，請等一下。李：我安排你星期二（一月二十一日）早上八點去，下午三點回來
    ，位置ＯＫ了，你和嫂嫂、方小姐，走「孔鏘」，「阿魯咪」在出境的檢查區，
    你要和孔鏘的談價錢不好意思，方小姐我準備不給他跑了，他是黑名單，要多二
    千元，不划算，我皮箱都幫你們準備好了、、。劉：我們三個坐夜車去嗎。李：
    對，約在高速公路下，我會通知他們，他這個星期天是晚班，所以我星期六不作
    了，他星期六是日班，他太太人在澳洲；... 吳仔呀，他們做很好賺，一個月好
    幾百的。... 劉：好，再見。
陸、李秀琴與陳冠銘部分：（李為李秀琴之代稱，陳為陳冠銘之代稱）
    電話（０七）0000000號：八十六年一月二十日二十三時三十一分，李：
    你今天有過台嗎。陳：有呀，有過「阿嚕咪」的。李：狀況好的時候，湊給其他
    的一起過去就好了。陳：你說坐四角箱子的呀。李：沒錯，時機好就湊一下，不
    然我們要多花二千元，因為你的單他不能刷，要給別人刷，要給那個人二千元。
    陳：阿嚕咪人很好，很好說情的。李：對呀，我算的時後，也會一併匯給他。
